臺灣高等法院臺中分院刑事判決　　　　96年度上易字第1912號
上　訴　人
即　被　告　乙○○
上列上訴人因違反毒品危害防制條例案件，不服臺灣南投地方法
院中華民國96年9月11日第一審判決（96年度易字第323號，起訴
案號：96年度易字第323號檢察署），提起上訴，本院判決如下
：
    主  文
上訴駁回。
    事實及理由
一、本案經本院審理結果，認第一審判決認事用法及量刑均無不
    當，應予維持，並引用第一審判決書記載之事實、證據及理
    由（如附件） 。
二、上訴人即被告乙○○在本院未提出其他有利之證據及辯解，
    僅主張量刑太重，但查被告自八十六年間起至本案為止有多
    次之施用毒品之前科，原審判處有期徒柒月，減為有期徒刑
    參月，並諭知易科罰金折算標準，量刑尚稱妥適，其上訴無
    理由，應予駁回。
三、被告經合法傳喚，無正當理由不到庭，爰不待其陳述逕行判
    決。
四、據上論斷，應依刑事訴訟法第三百七十三條、第三百六十八
    條，判決如主文。
本案經檢察官甲○○到庭執行職務。
中　　華　　民　　國　　96　　年　　12　　月　　5　　日
            刑事第四庭  審判長法　官　洪  耀  宗
                              法　官　江  德  千
                              法　官　劉  登  俊
上列正本證明與原本無異。
不得上訴。
                               書記官  陳  美  利
中　　華　　民　　國　　96　　年　　12　　月　　5　　日
附件
臺灣南投地方法院刑事判決　　　　　　　 96年度易字第323號
公　訴　人　臺灣南投地方法院檢察署檢察官
被　　　告　乙○○　男　39歲（民國○○年○月○○日生）
　　　　　　　　　　身分證統一編號：Ｚ000000000號
　　　　　　　　　　住南投縣草屯鎮○○里○○街293之1號
　　　　　　　　　　（另案在臺灣臺中監獄南投分監執行中）
上列被告因違反毒品危害防制條例案件，經檢察官提起公訴（九
十六年度毒偵字第六七六號），被告於準備程序中就被訴事實為
有罪之陳述，經告知簡式審判程序之旨，受命法官於聽取當事人
之意見後，本院合議庭裁定由受命法官獨任進行簡式審判程序，
判決如下：
    主  文
乙○○施用第二級毒品，累犯，處有期徒刑柒月。應減為有期徒
刑參月又拾伍日，如易科罰金，以新台幣壹仟元折算壹日。
    事  實
一、乙○○於民國（下同）八十六年間因違反麻醉藥品管理條例
    、肅清煙毒條例等案件，經臺灣高等法院臺中分院以八十六
    年度上訴字第一八０三號判決判處分別判決有期徒刑六月、
    五年二月，其中違反肅清煙毒條例部分駁回上訴（該案原審
    判決有期徒刑一年二月），合併定應執行刑六年六月確定，
    於九十三年四月十六日執行完畢。另於九十四年間因施用第
    二級毒品案件，經本院九十四年度毒聲字第二一七號裁定送
    臺灣南投看守所附設勒戒所觀察、勒戒後，因認有繼續施用
    毒品之傾向，再經本院以九十四年度毒聲字第二七一號裁定
    令入臺灣臺中戒治處所施以強制戒治，因執行已滿六個月，
    而認無繼續強制戒治之必要，於九十五年五月二十六日執行
    完畢釋放，並由臺灣南投地方法院檢察署檢察官於同日以九
    十五年度戒毒偵字第五十五、五十六號為不起訴處分確定。
    詎其仍不知戒絕毒癮，於上開強制戒治執行完畢釋放後之五
    年內，復基於施用第二級毒品甲基安非他命之犯意，於九十
    六年一月十八日十六時五分許為警採集尿液往前回溯九十六
    小時內之某時點，在南投縣草屯鎮○○里○○街二九三之一
    號，以將第二級毒品甲基安非他命放在鋁箔紙上點火燒烤吸
    其煙霧之方式，施用第二級毒品甲基安非他命一次；嗣於九
    十六年一月十八日十六時五分許，經警徵得其同意採集尿液
    送檢驗，結果呈安非他命、甲基安非他命陽性反應，始發覺
    上情。
二、案經南投縣政府警察局草屯分局報告臺灣南投地方法院檢察
    署檢察官偵查起訴。
    理  由
一、程序方面：
（一）按除被告所犯為死刑、無期徒刑、最輕本刑為三年以上有
      期徒刑之罪或高等法院管轄第一審案件者外，於法院行準
      備程序進行中，被告先就被訴事實為有罪之陳述時，審判
      長得告知被告簡式審判程序之旨，並聽取當事人、代理人
      、辯護人及輔佐人之意見後，裁定進行簡式審判程序；且
      受命法官行準備程序，與法院或審判長有同一之權限；又
      簡式審判程序之證據調查，不受刑事訴訟法第一百五十九
      條第一項、第一百六十一條之二、第一百六十一條之三、
      第一百六十三條之一及第一百六十四條至第一百七十條規
      定之限制，刑事訴訟法第二百七十三條之一第一項、第二
      百七十九條第二項前段、第二百七十三條之二分別定有明
      文。
（二）本件被告乙○○所犯係死刑、無期徒刑、最輕本刑為三年
      以上有期徒刑以外之罪，其於準備程序就前揭被訴事實為
      有罪之陳述，本院認無不得或不宜改依簡式審判程序進行
      之處，爰依刑事訴訟法第二百七十三條之一第一項、第二
      百八十四條之一，裁定本件由受命法官獨任進行簡式審判
      程序，合先敘明。
二、認定犯罪事實所憑之證據及理由：
（一）被告於本院準備程序及審理中，均自白於上揭時、地有施
      用第二級毒品甲基安非他命事實（見本院九十六年八月二
      十八日準備程序筆錄及審判筆錄）。
（二）又被告於九十六年一月十八日十六時零五分許，經警徵得
      其同意採集尿液送檢驗，結果呈安非他命、甲基安非他命
      陽性反應，此有南投縣政府警察局草屯分局應受尿液採驗
      人尿液檢體採集送驗紀錄表及詮昕科技股份有限公司九十
      六年一月三十一日出具報告編號第00000000號濫
      用藥物尿液檢驗報告各一紙附卷可稽。再參以正常人如未
      施用毒品，其尿液應驗無毒品陽性反應，倘有施用者，約
      有百分之九十於九十六小時內，均可自尿中排出，並驗有
      毒品陽性反應，此有行政院衛生署藥物食品檢驗局八十一
      年二月八日（八一）藥檢壹字第ＯＯ一一五六號函可按。
      。雖於文獻報告中確實有藥品或食物因交叉反應，可在尿
      液測試中產生偽陽性之安非他命反應，然利用精密之儀器
      分析，將可排除偽陽性之可能，得到正確的答案，目前最
      常採用之確認方法氣相層析質譜儀，而本件上開檢驗即以
      氣相層析質譜儀做藥物及代謝物之定性及定量分析，幾乎
      不會有偽陽性反應產生。準此本件被告於上開時、地，確
      有施用第二級毒品甲基安非他命之事實，應可認定。
（三）又被告於九十四年間因施用第二級毒品案件，經本院九十
      四年度毒聲字第二一七號裁定送臺灣南投看守所附設勒戒
      所觀察、勒戒後，因認有繼續施用毒品之傾向，再經本院
      以九十四年度毒聲字第二七一號裁定令入臺灣臺中戒治處
      所施以強制戒治，因執行已滿六個月，而認無繼續強制戒
      治之必要，於九十五年五月二十六日執行完畢釋放，並由
      臺灣南投地方法院檢察署檢察官於同日以九十五年度戒毒
      偵字第五十五、五十六號為不起訴處分確定一情，有臺灣
      南投地方法院檢察署刑案資料查註紀錄表及臺灣高等法院
      被告前案紀錄表各一份附卷可稽。
（四）綜上，被告上揭出於任意性之自白與事實相符，應可信實
      。是以，被告於強制戒治執行完畢後之五年內，再犯施用
      第二級毒品甲基安非他命之犯行，足以認定，應依法論科
      。
三、論罪科刑之理由：
（一）按甲基安非他命屬毒品危害防制條例第二條第二項第二款
      所指之第二級毒品，核被告所為係犯毒品危害防制條例第
      十條第二項之施用第二級毒品罪。其持有第二級毒品之低
      度行為，已為施用之高度行為所吸收，不另論罪。
（二）又被告於八十六年間因違反麻醉藥品管理條例、肅清煙毒
      條例等案件，經臺灣高等法院臺中分院以八十六年度上訴
      字第一八０三號判決判處分別判決有期徒刑六月、五年二
      月，其中違反肅清煙毒條例部分駁回上訴（該案原審判決
      有期徒刑一年二月），合併定應執行刑六年六月確定，於
      九十三年四月十六日執行完畢等情（參上揭紀錄表），則
      其前受有期徒刑執行完畢，於五年內故意再犯本件有期徒
      刑以上之罪，為累犯，應依刑法第四十七條第一項之規定
      ，加重其刑。
（三）爰審酌被告有前揭前科紀錄（參前開前案紀錄表），素行
      欠佳，前因施用毒品犯行經強制戒治執行後，仍故態復萌
      ，復施用毒品不輟，無視於毒品對於自身健康之戕害及國
      家對於杜絕毒品犯罪之禁令，惟衡酌施用毒品係屬自戕行
      為，且施用毒品者乃有相當程度之成癮性及心理依賴，其
      犯罪心態與一般刑事犯罪之本質並不相同，應側重適當之
      醫學治療及心理矯治為宜，暨犯後坦承犯行，態度良好等
      一切情狀，量處有期徒刑七月。
（四）又被告上開施用第二級毒品之時間，均係在九十六年四月
      二十四日以前，合於九十六年罪犯減刑條例第二條第一項
      第三款、第七條、第九條之規定，減輕其宣告刑二分之一
      ，為有期徒刑三月又十五日，並諭知易科罰金之折算標準
      ，併此敘明。
據上論斷，應依刑事訴訟法第二百七十三條之一第一項、第二百
九十九條第一項前段，毒品危害防制條例第十條第二項，刑法第
十一條前段、第四十七條第一項、第四十一條第一項前段，九十
六年罪犯減刑條例第二條第一項第三款、第七條、第九條，判決
如主文。
本案經檢察官王元隆到庭執行職務。
中　　華　　民　　國　　96　　年　　9 　　月　　11　　日
　　　　　　　　　刑事第二庭  法　官　吳  昀  儒
上正本證明與原本無異。
如不服本判決應於判決送達後十日內向本院提出上訴狀，並應敘
述上訴理由（均須按他造當事人之數附繕本）「切勿逕送上級法
院」。
中　　華　　民　　國　　96　　年　　9 　　月　　11　　日
　　　　　　　　　　　　　　　書記官
附錄本案所犯法條：
毒品危害防制條例第十條
施用第一級毒品者，處六月以上五年以下有期徒刑。
施用第二級毒品者，處三年以下有期徒刑。
